【裁判字號】    98,上訴,9
【裁判日期】    980403
【裁判案由】    違反臺灣地區與大陸地區人民關係條例等
【裁判全文】
臺灣高等法院花蓮分院刑事判決           98年度上訴字第9號
上訴人即被告  丁○○
選  任辯護人  陳清華律師
上列上訴人因違反臺灣地區與大陸地區人民關係條例等案件，
不服臺灣花蓮地方法院97年度訴字第10號中華民國97年11月17日
第一審判決（起訴案號：臺灣花蓮地方法院檢察署96年度偵字第
4935號，併案案號：97年度偵字第1191、1913號），提起上訴，
本院判決如下：
    主  文
原判決撤銷。
丁○○共同連續意圖營利，違反不得使大陸地區人民非法進入臺
灣地區之規定，處有期徒刑肆年，減為有期徒刑貳年。
    事  實
一丁○○明知不得使無結婚真意而欲藉假結婚方式進入臺灣地區
  之大陸地區人民進入臺灣地區，仍意圖營利，基於使大陸地區
  人民非法進入臺灣地區及使公務員將不實事項登載於其所掌管
  公文書之概括犯意，自民國（下同）91年間起至92年 9月間止
  ，在花蓮縣秀林鄉崇德村、新城鄉、吉安鄉之原住民部落招攬
  如附表一、二所示之臺灣地區人民充當假結婚人頭，以每人新
  台幣（下同）1至3萬元不等之代價，及負擔往返大陸機票、旅
  遊花費為條件，連續將與其有犯意聯絡之如附表一、二所示之
  臺灣地區人民帶赴大陸福州等地區，經由具有上揭犯意聯絡之
  大陸籍成年女子「阿英」之居中介紹，與如附表一、二所示之
  大陸地區人民在大陸地區完成結婚公證手續，待臺灣地區之假
  結婚人頭返台後，丁○○再由其自己或他人陪同渠等持如附表
  一、二所示大陸政府公證單位所出具之結婚公證書，向如附表
  所示之戶政事務所辦理結婚登記，使不知情之公務員將如附表
  一、二所示臺灣地區人民與大陸地區人民結婚之不實事項登載
  於職務上所掌之戶籍資料，足生損害於戶政機關對於戶政資料
  管理之正確性。隨後再由如附表一、二所示臺灣地區人民持上
  開不實之結婚戶籍謄本提出大陸人民來台之申請，使大陸地區
  人民林同國、天○○、邱艷香、林仕花、裘曉娟、林漢金、林
  愛清、宋厚清、鄭金、周芳、亥○○、鍾玉桃得以假結婚配偶
  身分進入台灣地區，而達到非法入境臺灣地區之目的；另大陸
  地區人民地○○、壬○○、辛○○則因未獲准入境來台而未得
  逞。
三案經內政部入出國及移民署專勤事務第一大隊宜蘭縣專勤隊報
  告臺灣花蓮地方法院檢察署檢察官偵查起訴及移送併案審理。
    理  由
壹、程序部分：
    本件有關之供述及非供述證據，檢察官、被告及其選任辯護
    人均未於本案言詞辯論終結前聲明異議，本院審酌該等供述
    、書證作成時之情況，亦無何等違背刑事訴訟程序或顯不可
    信之情形，倘以之作為本案認定犯罪事實之基礎，尚屬適當
    ，爰依刑事訴訟法第156條第1項、第159條之5等規定，認均
    具有證據能力。另就本案全部證人於警詢、偵訊所為之陳述
    ，性質上屬傳聞證據，被告及其選任辯護人對於上開證人筆
    錄之證據能力均表示無意見而同意作為證據，本院審酌上揭
    證人即如附表一、二所示之臺灣地區人民親身經歷本件案發
    經過，且其證詞對認定犯罪事實之存否有其必要性，復無違
    法取證瑕疵存在，應無顯不可信之情形，引用其之上開言詞
    陳述作為證據應屬適當，依刑事訴訟法第159條之5規定，渠
    等於警詢、檢察官偵查中所為之陳述，自得採為證據，合先
    敘明。
貳、實體部分：
  一訊據被告丁○○對上開犯行已經坦承不諱，且核與證人丙○○、己○○、辰○○、午○○、申○○、戌○○、丑○○、
    寅○○、卯○○於內政部入出國及移民署、檢察官偵查中、
    原審或本院審理時；證人酉○○於內政部入出國及移民署及
    原審審理時；證人巳○○、未○○、子○○於內政部入出國
    及移民署、檢察官偵查中；證人癸○○於檢察官偵查中及原
    審審理時分別證述明確，且所述大致經過均吻合，復有大陸
    地區人民進入臺灣地區旅行證申請書、大陸地區人民進入臺
    灣地區保證書、內政部入出國及移民署宜蘭縣專勤隊指認犯
    罪嫌疑人紀錄表、結婚登記申請書、內政部入出國及移民署
    入出國日期證明書、旅客入出境紀錄查詢、財團法人海峽交
    流基金會證明書等文件附卷可資佐證。又按刑法上「意圖營
    利」係指行為人主觀上有牟利意圖，被告至花蓮縣秀林鄉、
    新城鄉、吉安鄉之原住民部落招攬如附表一、二所示之臺灣
    地區人民充當假結婚人頭，除支付假結婚人頭每名1至3萬元
    不等之代價外，並負擔其等往返大陸機票、旅遊花費，其支
    出花費總數甚鉅，被告與如附表所示之人復非親非故，倘無
    利可圖，當無可能勞心勞力，頻繁往返於兩岸之間，是被告
    使如附表一、二所示之大陸地區人民進入臺灣地區，其主觀
    上乃係基於營利之意圖甚明。被告犯罪事證明確，自應依法
    論罪科刑。
  二被告行為後，刑法業於94年2月2日修正公布，自95年7月1日
    施行，而修正後刑法第2條第1項規定：「行為後法律有變更
    者，適用行為時之法律。但行為後之法律有利於行為人者，
    適用最有利於行為人之法律」係規範行為後法律變更所生新
    舊法律比較適用之準據法，於新法施行後，應適用修正後刑
    法第2條第1項之規定，為「從舊從輕」之比較。且於比較時
    應就罪刑有關之共犯、未遂犯、想像競合犯、牽連犯、連續
    犯、結合犯，以及累犯加重、自首減輕暨其他法定加減（如
    身分加減）與加減例等一切規定，綜其全部罪刑之結果而為
    比較，且就比較之結果，須為整體之適用，不能割裂分別適
    用各該有利於行為人之法律，此即法律變更之比較適用所應
    遵守之「罪刑綜合比較原則」及「擇用整體性原則」（最高
    法院24年上字第4634號判例、27年上字第2615號判例、最高
    法院95年度第 8次刑事庭會議決議意旨參照），茲就本件新
    舊法比較結果說明如下：
    (一)刑法第214條法定刑罰金部分，依修正後刑法第33條第5款
      之規定，最低額為新臺幣 1,000元，惟依被告行為時之修
      正前刑法第33條第5款規定，罰金之最低額僅新臺幣3元。
      比較修正前、後之刑罰法律，適用修正後之規定，對被告
      顯未有利。
    (二)刑法第55條關於牽連犯之規定業經刪除，則被告所犯各罪
      ，即應予分論併罰，比較新舊法結果，以適用被告行為時
      之法律即修正前刑法第55條牽連犯之規定，較有利於被告
      。
    (三)刑法第56條關於連續犯之規定，業經刪除。此刪除雖非犯
      罪構成要件之變更，但顯已影響行為人刑罰之法律效果，
      自屬法律有變更，比較新、舊法適用結果，數行為依新法
      規定原則上應予併罰，惟依舊法連續犯規定，得從一重處
      斷，是以適用被告行為時之法律即修正前刑法第56條連續
      犯之規定，較有利於被告。
    (四)修正前刑法第33條第5款規定「罰金：（銀元）一元以上
      。」，並依罰金罰鍰提高標準條例第1條前段規定提高10
      倍，折算新台幣為30元；修正後刑法第33條第5款規定「
      罰金：新臺幣一千元以上，以百元計算之。」
    (五)刑法第28條共犯之規定，於刑法修正前之規定為：「二人
      以上共同實施犯罪之行為者，皆為正犯」，修正施行後之
      規定則為：「二人以上共同實行犯罪之行為者，皆為正犯
      」，揆諸本條之修正理由係為釐清陰謀共同正犯、預備共
      同正犯、共謀共同正犯是否合乎本條規定之正犯要件。而
      本件被告既屬實行犯罪行為之正犯，則適用修正施行前之
      刑法第28條規定論擬，並無不利於被告。
    (六)被告所犯臺灣地區與大陸地區人民關係條例第15條、第79
      條第 2項之意圖營利而以非法方式使大陸地區人民進入臺
      灣地區行為，依據被告行為時之刑法、臺灣地區與大陸地
      區人民關係條例之規定，其法定罰金最低度額，依修正前
      刑法第33條第5款、罰金罰鍰提高標準條例第1條前段規定
      則為新臺幣30元，據此，最重可宣告有期徒刑10年併科罰
      金新台幣500萬元；如依裁判時法（即 95年7月1日新刑法
      施行後之刑法、臺灣地區與大陸地區人民關係條例）規定
      ，被告所為上開意圖營利以非法方式使大陸地區人民進入
      臺灣地區之行為，其法定罰金刑最低度部分，業經修正為
      新台幣1,000元以上，以百元計算。
    (七)經綜合適用行為時法、裁判時法之罪、刑相關規定予以比
      較結果，修正後之刑法規定顯非較修正前之規定對被告有
      利，依現行即修正後刑法第2條第1項前段規定，自應整體
      適用被告行為時法，即修正前刑法之規定，合先敘明。
  三按臺灣地區與大陸地區人民關係條例第79條第 2項對於違反
    同條例第15條第 1款所定不得使大陸地區人民非法進入臺灣
    地區之處罰，旨在防止大陸地區人民非法進入臺灣地區，以
    維護臺灣地區之安全與安定；所稱「非法」自應從實質上之
    合法性予以判斷，凡評價上違反法秩序之方法，均屬「非法
    」，故在大陸地區通謀虛偽結婚，以不實之結婚證明辦理入
    境手續，憑以進入臺灣地區，其所持之入境許可文件雖係入
    出境主管機關所核發，形式上為合法，但因以虛偽方法而取
    得，即不具實質上之合法性，仍屬非法進入臺灣地區，是使
    大陸地區人民以假結婚真入境之脫法方式，進入臺灣地區者
    ，即該當此罪（最高法院92年度臺上字第40號判決、94年度
    臺上字第1064號判決意旨參照）。查本件就附表一編號3、5
    、 6號部分，大陸地區人民地○○、壬○○、辛○○因未獲
    准入境來台而未遂，有入出境資料 3份在卷可按。故核被告
    所為，係犯臺灣地區與大陸地區人民關係條例第15條第款、
    第79條第4項、第2項之意圖營利，使大陸地區人民非法進入
    臺灣地區未遂罪（如附表一編號 3、5、6號部分）、臺灣地
    區與大陸地區人民關係條例第15條第 1款、79條第2項、第1
    項之意圖營利（附表一、二其餘編號部分），使大陸地區人
    民非法進入臺灣地區既遂罪及刑法第216條、第214條之行使
    使公務員登載不實文書罪。查臺灣地區與大陸地區人民關係
    條例第79條於民國92年 10月29日修正公布，同年12月31 日
    施行，於其中第 2項，將原所列「常業犯」之規定，改為「
    意圖營利而犯前項之罪者，處三年以上十年以下有期徒刑，
    得併科新台幣五百萬元以下罰金。」，本件被告所違反臺灣
    地區與大陸地區人民關係條例第15條不得使大陸地區人民非
    法進入臺灣地區之規定，其認定被告為本件犯行之時間點，
    應以大陸籍人士即附表一、二所示之林同國等人非法進入臺
    灣地區之時間為斷，而本件如附表二編號 5之大陸女子周芳
    最後一次進入臺灣地區之時間點係在該條例修正施行後之93
    年 3月13日，被告自應依該條例新法處斷，尚無從新從輕法
    則之適用，附此敘明。被告使公務員登載不實之低度行為，
    應為其行使之高度行為所吸收，不另論罪。又臺灣地區與大
    陸地區人民關係條例第79條第2項處罰違反同條例第15條第1
    款所規定：使大陸地區人民非法進入臺灣地區罪之犯罪客體
    對象係非經合法手續進入臺灣地區之大陸地區人民，亦即如
    附表一、二所示之林同國等大陸地區人民乃被告（犯罪主體
    ）使之非法進入臺灣地區之對象，而非共犯該罪之主體，是
    大陸地區人民非為本罪之共同正犯。準此，被告與如附表一
    編號3、5、 6號之臺灣地區人民庚○○、子○○、丑○○間
    ，就所犯意圖營利，使大陸地區人民非法進入臺灣地區未遂
    罪；被告與大陸籍成年女子「阿英」及如附表一、二其餘所
    示之臺灣地區人民丙○○等人間，就所犯意圖營利，使大陸
    地區人民非法進入臺灣地區既遂罪；被告與大陸籍成年女子
    「阿英」如附表一、二所示之臺灣地區人民與大陸地區人民
    間，就行使使公務員登載不實文書罪間；均分別有犯意聯絡
    及行為分擔，應依修正前刑法第28條之規定論以共同正犯。
    被告所為先後多次意圖營利使大陸地區人民非法進入臺灣地
    區既遂罪、意圖營利使大陸地區人民非法進入臺灣地區未遂
    罪與行使使公務員登載不實文書罪，各時間緊接，且所犯屬
    構成要件相同之罪，顯係基於概括之犯意反覆為之，均為連
    續犯，均各應依修正前刑法第56條之規定以一罪論，並加重
    其刑。公訴人雖僅就附表一編號 1、2、3號之犯罪事實提起
    公訴，惟附表一編號4至8號及附表二編號1至7號之犯罪事實
    與公訴人提起公訴所載之犯罪事實有連續犯之裁判上一罪關
    係，並經公訴檢察官併案為犯罪事實之一部分，已為起訴效
    力所及，本院自應併予審究，併此敘明。又被告所犯上揭連
    續意圖營利使大陸地區人民非法進入臺灣地區既遂罪、連續
    意圖營利使大陸地區人民非法進入臺灣地區未遂罪與連續行
    使使公務員登載不實文書罪犯行間，均有方法、結果之牽連
    犯裁判上一罪關係，均應依修正前刑法第55條後段規定，從
    一重之連續意圖營利使大陸地區人民非法進入臺灣地區既遂
    罪論處。另被告雖同有使大陸地區女子地○○、壬○○、辛○○（如附表一編號 3、5、6號）等非法進入臺灣地區之意
    圖，惟因故均未入境而未遂，同係違反臺灣地區與大陸地區
    人民關係條例第15條第1款規定，應依同條例第79條第4項、
    第2項處斷，已如前述，此部分爰依修正前刑法第25條第2項
    規定減輕其刑，並依刑法第71條第1項規定先加後減之。
  四原審據以論罪科刑，固非無見，惟原判決附表一編號4.5.即
    甲○○及乙○○部分，其中甲○○雖一度於96年9月2日於入
    出國及移民署宜蘭縣專勤隊警詢中依據被告之口卡照片指證
    被告即係帶伊到大陸之人，惟其又堅指伊係由「達吉又」（
    即陳太和）為伊辦理假結婚（見A1警詢卷第54頁），嗣後於
    檢察官偵查時則僅指證陳太和就是介紹伊到大陸上假結婚的
    人（見 4935號偵查影印卷第41-43頁），而甲○○係不會說
    國語之原住民，於警詢中為甲○○擔任翻譯的丙○○於本院
    復明確證稱：因為甲○○有點傻傻的，他應該是指證錯了，
    因為伊知道被告與陳太和是各做各的（各人為自己找人頭辦
    假結婚），並無合夥關係，甲○○及乙○○兄弟都是陳太和
    為他們辦理假結婚的等語（見本院審理筆錄第 4頁），再參
    照與甲○○一起辦理假結婚的乙○○自警詢時起，至檢察官
    偵查中均明確指證是陳太和為伊辦理假結婚的人（見上揭警
    詢卷第68頁及上揭偵查影印卷第 43-44頁），堪認甲○○於
    警詢中對被告之指認並無特別可信之處，被告亦已否認其此
    部分證詞之證據能力，此外又無任何證據足以證明被告有此
    部分犯行，原審未憑任何證據，即遽認被告有此部分（即甲○○、乙○○部分）未經檢察官起訴的犯行，尚有未洽，且
    被告於本院已經就上開犯行坦白認罪，且詳細說明其於原審
    審理時未能坦白認罪係因為本次犯罪會導致之前的緩刑宣告
    將被撤銷，深恐長期服刑造成家庭失去照顧，因而選擇孤注
    一擲的心路歷程，並明確表示在本院勸諭下願意坦誠面對法
    律的審判，原審未及審酌被告此部分犯罪後之態度，致量刑
    稍嫌過重，被告上訴意旨指摘原判決不當，尚非全然無據，
    本院自應予以撤銷改判。爰審酌被告之前有多項前科紀錄，
    有刑案紀錄表附卷可稽，品行並非良好，惟其於本院審理期
    間已經坦白認罪，顯有悔意，犯罪後態度尚稱良好等一切情
    狀，量處有期徒刑4年。又被告之犯罪係在96年4月24日以前
    ，且本件宣告刑雖為有期徒刑1年6月以上，惟被告所犯本罪
    並非中華民國 96年罪犯減刑條例第3條所列之不予減刑之罪
    ，仍應依中華民國 96年罪犯減刑條例被告減其有期徒刑2分
    之1。
據上論斷，應依刑事訴訟法第369條第1項前段、第364條、第299
條第1項前段，臺灣地區與大陸地區人民關係條例第79條第2項、
第1項，刑法第2條第1項前段、第11條前段、第216條、第214條
、修正前刑法第28條、第55條、第56條、第25條第2項，刑法施
行法第1條之1，中華民國96年罪犯減刑條例第2條第1項第3款、
第7條，判決如主文。
本案經檢察官戊○○到庭執行職務。
中    華    民    國    98    年    4     月    3     日
                  審判長法  官   何 方 興
                        法  官   王 紋 瑩
                        法  官   林 碧 玲
以上正本證明與原本無異。
如不服本判決，應於收受送達後10日內向本院提出上訴書狀，其
未敘述理由者，並得於提起上訴狀後10日內向本院補提理由書（
均須按他造當事人之人數附繕本）「切勿逕送上級法院」。
告訴人或被害人如對於本判決不服者，應具備理由請求檢察官上
訴，其上訴期間之計算係以檢察官收受判決正本之日期為準。
中    華    民    國    98    年    4     月    3     日
                         書記官  鄧 瑞 雲
附錄    本判決論罪科刑法條：
臺灣地區與大陸地區人民關係條例第79條：
違反第15條第1款規定者，處1年以上7年以下有期徒刑，得併科
新臺幣一百萬元以下罰金。
意圖營利而犯前項之罪者，處3年以上10年以下有期徒刑，得併
科新臺幣五百萬元以下罰金。
前二項之首謀者，處5年以上有期徒刑，得併科新臺幣一千萬元
以下罰金。
前三項之未遂犯罰之。
中華民國船舶、航空器或其他運輸工具所有人、營運人或船長、
機長、其他運輸工具駕駛人違反第15條第1款規定者，主管機關
得處該中華民國船舶、航空器或其他運輸工具一定期間之停航，
或廢止其有關證照，並得停止或廢止該船長、機長或駕駛人之職
業證照或資格。
中華民國船舶、航空器或其他運輸工具所有人，有第1項至第4項
之行為或因其故意、重大過失致使第三人以其船舶、航空器或其
他運輸工具從事第1項至第4項之行為，且該行為係以運送大陸地
區人民非法進入臺灣地區為主要目的者，主管機關得沒入該船舶
、航空器或其他運輸工具。所有人明知該船舶、航空器或其他運
輸工具得沒入，為規避沒入之裁處而取得所有權者，亦同。
前項情形，如該船舶、航空器或其他運輸工具無相關主管機關得
予沒入時，得由查獲機關沒入之。
刑法第216條：
行使第210條至第215條之文書者，依偽造、變造文書或登載不實
事項或使登載不實事項之規定處斷。
刑法第214條：
明知為不實之事項，而使公務員登載於職務上所掌之公文書，足
以生損害於公眾或他人者，處3年以下有期徒刑、拘役或5百元以
下罰金。
附表一：
 ┌─┬────┬────┬────┬──────┬────┐
 │編│臺灣地區│公證結婚│臺灣地區│使公務員登載│備註：  │
 │  │人民    │日期    │結婚登記│不實事項    │大陸地區│
 │  ├────┼────┤日期及處│            │人民入出│
 │號│大陸地區│公證結婚│所      │            │境資料  │
 │  │配偶    │地點    │        │            │        │
 ├─┼────┼────┼────┼──────┼────┤
 │1 │丙○○  │91年11月│91年12月│丙○○於91年│林同國於│
 │  │        │22日    │31日    │11月22 日與 │92年3 月│
 │  │        │        │        │大陸地區人民│8日入境 │
 │  ├────┼────┤        │林同國結婚，│，92 年9│
 │  │林同國  │福建省福│花蓮縣秀│配偶為林同國│月8日出 │
 │  │        │州市公證│林鄉戶政│            │境      │
 │  │        │處      │事務所  │            │        │
 │  │        │        │        │            │        │
 ├─┼────┼────┼────┼──────┼────┤
 │2 │己○○  │92年7月4│92年8月1│己○○於92年│天○○於│
 │  │        │日      │日      │7月4日與大陸│92年12  │
 │  │        │        │        │地區人民陳菊│月2日入 │
 │  ├────┼────┤        │意結婚，配偶│境，於95│
 │  │天○○  │浙江省舟│花蓮縣新│為天○○    │年3月30 │
 │  │        │山市公證│城鄉戶政│            │日出境  │
 │  │        │處      │事務所  │            │        │
 │  │        │        │        │            │        │
 │  │        │        │        │            │        │
 ├─┼────┼────┼────┼──────┼────┤
 │3 │庚○○  │92年5月 │92年6月 │庚○○於92年│結婚後無│
 │  │        │22日    │16日    │5月22 日與大│入出境資│
 │  │        │        │        │陸地區人民魏│料      │
 │  ├────┼────┤        │碧梅結婚，配│        │
 │  │地○○  │福建省福│花蓮縣秀│偶為地○○  │        │
 │  │        │州市公證│林鄉戶政│            │        │
 │  │        │處      │事務所  │            │        │
 │  │        │        │        │            │        │
 ├─┼────┼────┼────┼──────┼────┤
 │4 │癸○○  │92年3月4│92年3月 │癸○○於92年│邱艷香於│
 │  │        │日      │27日    │3月4日與大陸│92年6月5│
 │  │        │        │        │地區人民邱艷│日入境迄│
 │  ├────┼────┤        │香結婚，配偶│今      │
 │  │邱艷香  │福建省福│花蓮縣秀│為邱艷香    │        │
 │  │        │州市公證│林鄉戶政│            │        │
 │  │        │處      │事務所  │            │        │
 │  │        │        │        │            │        │
 ├─┼────┼────┼────┼──────┼────┤
 │5 │子○○  │92年5月 │92年6月 │子○○於92年│無入出境│
 │  │        │22日    │11日    │5月22 日與大│資料    │
 │  │        │        │        │陸地區人民湯│        │
 │  ├────┼────┤        │桂雲結婚，配│        │
 │  │壬○○  │福建省寧│花蓮縣秀│偶為壬○○  │        │
 │  │        │德市蕉城│林鄉戶政│            │        │
 │  │        │區公證處│事務所  │            │        │
 │  │        │        │        │            │        │
 │  │        │        │        │            │        │
 ├─┼────┼────┼────┼──────┼────┤
 │6 │丑○○  │92年1月 │92年2月 │丑○○於92年│無入出境│
 │  │        │28日    │26日    │1月28 日與大│資料    │
 │  │        │        │        │陸地區人民劉│        │
 │  │        │        │        │雪琴結婚，配│        │
 │  ├────┼────┤        │偶為辛○○  │        │
 │  │辛○○  │福建省寧│花蓮縣秀│            │        │
 │  │        │德市公證│林鄉戶政│            │        │
 │  │        │處      │事務所  │            │        │
 │  │        │        │        │            │        │
 │  │        │        │        │            │        │
 ├─┼────┼────┼────┼──────┼────┤
 │7 │寅○○  │92年5月 │92年7月4│寅○○於92年│林仕花於│
 │  │        │23日    │日      │5月23 日與大│92年9 月│
 │  │        │        │        │陸地區人民林│3日入境 │
 │  │        │        │        │仕花結婚，配│，於93年│
 │  ├────┼────┤        │偶為林仕花  │1月18日 │
 │  │林仕花  │福建省公│花蓮縣秀│            │出境    │
 │  │        │證處    │林鄉戶政│            │        │
 │  │        │        │事務所  │            │        │
 ├─┼────┼────┼────┼──────┼────┤
 │8 │卯○○  │92年9月1│92年11月│卯○○於92年│裘曉娟於│
 │  │        │日      │12日    │9月1日與大陸│92年12  │
 │  │        │        │        │地區人民裘曉│月27日入│
 │  │        │        │        │娟結婚，配偶│境，於93│
 │  ├────┼────┤        │為裘曉娟    │年1月27 │
 │  │裘曉娟  │浙江省金│花蓮縣新│            │日出境  │
 │  │        │華市正信│城鄉戶政│            │        │
 │  │        │公證處  │事務所  │            │        │
 │  │        │        │        │            │        │
 │  │        │        │        │            │        │
 └─┴────┴────┴────┴──────┴────┘
附表二：
 ┌─┬───┬────┬────┬─────┬──────┐
 │編│臺灣地│公證結婚│臺灣地區│使公務員登│備註：大陸地│
 │  │區人民│日期    │結婚登記│載不實事項│區人民入出境│
 │  ├───┼────┤日期及處│          │資料        │
 │號│大陸地│公證結婚│所      │          │            │
 │  │區配偶│地點    │        │          │            │
 │  │      │        │        │          │            │
 │  │      │        │        │          │            │
 ├─┼───┼────┼────┼─────┼──────┤
 │1 │辰○○│92年5月 │92年8月1│辰○○於92│林漢金於92年│
 │  │      │28 日   │日      │年5月28日 │8月29日入境 │
 │  │      │        │        │與大陸地區│。          │
 │  ├───┼────┤花蓮縣新│人民林漢金│            │
 │  │林漢金│福建省福│城鄉戶政│結婚，配偶│            │
 │  │      │州市公證│事務所  │為林漢金  │            │
 │  │      │處      │        │          │            │
 ├─┼───┼────┼────┼─────┼──────┤
 │2 │巳○○│91年11月│91年12月│巳○○於91│林愛清於92年│
 │  │      │20 日   │4日     │年11月20日│2月19日入境 │
 │  ├───┼────┤        │與大陸地區│於92 年7月3 │
 │  │林愛清│福建省福│花蓮縣秀│人民林愛清│日出境      │
 │  │      │州市公證│林鄉戶政│結婚，配偶│            │
 │  │      │處      │事務所  │為林愛清  │            │
 │  │      │        │        │          │            │
 ├─┼───┼────┼────┼─────┼──────┤
 │3 │午○○│92年4月 │92年6月 │午○○於92│宋厚清於92年│
 │  │      │29 日   │10日    │年年4月29 │7月30日入境 │
 │  │      │        │        │日與大陸地│於94 年12月 │
 │  ├───┼────┤花蓮縣秀│區人民宋厚│24日出境    │
 │  │宋厚清│福建省福│林鄉戶政│清結婚，配│            │
 │  │      │州市公證│事務所  │偶為宋厚清│            │
 │  │      │處      │        │          │            │
 ├─┼───┼────┼────┼─────┼──────┤
 │4 │未○○│92年3月3│92年3月 │未○○於92│鄭金於92年4 │
 │  │      │日      │14日    │年3月3日與│月2日入境， │
 │  │      │        │        │大陸地區人│92年5 月30日│
 │  ├───┼────┤花蓮縣秀│民鄭金結婚│出境        │
 │  │鄭金  │福建省福│林鄉戶政│，配偶為鄭│            │
 │  │      │洲市公證│事務所  │金        │            │
 │  │      │處      │        │          │            │
 ├─┼───┼────┼────┼─────┼──────┤
 │5 │申○○│92年9月 │92年10月│申○○於92│周芳於93年3 │
 │  │      │26 日   │27日花蓮│年9月26日 │月13日入境，│
 │  │      │        │縣吉安鄉│與大陸地區│94年5月24日 │
 │  ├───┼────┤戶政事務│人民周芳結│出境        │
 │  │周芳  │福建省福│所      │婚，配偶為│            │
 │  │      │洲市公證│        │周芳      │            │
 │  │      │處      │        │          │            │
 ├─┼───┼────┼────┼─────┼──────┤
 │6 │酉○○│92年3月 │92年4月 │酉○○於92│亥○○於92年│
 │  │      │27 日   │25日花蓮│年3月27日 │6月25日入境 │
 │  │      │        │縣秀林鄉│與大陸地區│。          │
 │  ├───┼────┤戶政事務│人民亥○○│            │
 │  │亥○○│福建省福│所      │結婚，配偶│            │
 │  │      │洲市公證│        │為亥○○  │            │
 │  │      │處      │        │          │            │
 ├─┼───┼────┼────┼─────┼──────┤
 │7 │戌○○│92年8月 │92年9月3│戌○○於92│鍾玉桃於92年│
 │  │      │15 日   │日花蓮縣│年年8月15 │11 月13日入 │
 │  │      │        │吉安鄉戶│日與大陸地│境，93 年1月│
 │  ├───┼────┤政事務所│區人民鍾玉│19日出境    │
 │  │鍾玉桃│福建省寧│        │桃結婚，配│            │
 │  │      │德市蕉城│        │偶為鍾玉桃│            │
 │  │      │區公證處│        │          │            │
 └─┴───┴────┴────┴─────┴──────┘


司法院資訊處製作；財團法人民間司法改革基金會備份。
